臺灣士林地方法院刑事判決　　　　　　　　　　　　九十一年度交易字第一五五號
　　公　訴　人　臺灣士林地方法院檢察署檢察官
　　被　　　告　乙○○
右列被告因過失傷害案件，經檢察官提起公訴 (九十一年度偵字第四六四一號)，本
院判決如左：
    主  文
乙○○因過失傷害人，處拘役貳拾捌日，如易科罰金以參拾元折算壹日。
    事  實
一、乙○○於民國（下同）九十一年二月十八日晚上十時四十分許，駕駛車牌號碼Ｑ
    二—七六九七號自用小客車，沿台北縣淡水鎮○○○○道由淡水往八里方向行駛
    ，本應隨時注意車前狀況，並採取必要安全措施，而依當時情形又無不能注意之
    情事，竟疏於注意前方行車動態，追撞同向前方由丙○○所騎乘，後座載有甲○○之車牌號碼ＫＷＩ—八五八號機車，致丙○○、甲○○人車倒地，丙○○因而
    受有背部閉鎖性骨折之傷害，甲○○受有右足踝扭傷之傷害，嗣經乙○○報警並
    通知消防隊救護車將傷者送醫，且接受裁判。
二、案經被害人丙○○、甲○○訴由台北縣政府警察局淡水分局報告臺灣士林地方法
    院檢察署檢察官偵查起訴。
     理  由
一、訊據被告乙○○雖供承於右揭時地駕車發生車禍致丙○○、甲○○受傷之事實，
    惟辯稱案發當時伊駕車上關渡橋引道後即行駛於右線慢車道，告訴人所騎之機車
    突從左側擦撞其左後視鏡，機車摔倒後，其車之保險桿始追撞到告訴人之機車車
    尾云云。
二、然查本件車禍係被告未保持行車之安全距離，且未注意車前狀況，致追撞告訴人
    之機車等情，業據告訴人指述稽詳，並有道路交通事故調查報告表一份、現場照
    片十四張附偵查卷足憑，且依照片所示被告所駕駛車牌號碼Ｑ二—七六九七號自
    用小客車左前燈、左前霧燈均受損、左側後視鏡由前往後斷裂、告訴人丙○○所
    騎乘機車後方遭受撞擊毀損、車牌斷裂，足徵係被告駕駛車輛自後追撞所致，被
    告所辯是告訴人之機車先擦撞汽車，機車跌倒後始被汽車追撞顯不實在，況據台
    灣省台北縣行車事故鑑定委員會九十一年六月二十六日北鑑字第九一０五九四號
    鑑定意見書，亦認定被告駕駛自小客車，未注意車前狀況追撞前車為肇事原因，
    告訴人丙○○駕駛重機車無肇事因素，有鑑定意見書一份在卷可按，又告訴人受
    有如事實欄所述之傷害，亦有馬偕紀念醫院出具之診斷證明書二份在卷可稽，告
    訴人因本件車禍受傷，與被告之過失行為間並有相當因果關係。從而本件罪證明
    確，被告過失犯行洵堪認定。
二、查被告駕車因未注意車前狀況及兩車併行之間隔，並隨時採取必要之安全措施而
    肇事，致人受傷，核其所為，應成立刑法第二百八十四條第一項前段之過失傷害
    罪。又被告以一個過失行為，侵害兩個法益，成立兩個過失傷害罪名，為想像競
    合犯，應從一重處斷。次查被告於肇事後即向警報案接受偵訊並坦承肇事，有道
    路交通事故調查報告表及警訊筆錄可按，為對於未發覺之罪自首而受裁判，應酌
    減其刑。爰審酌被告之過失程度、所生之危害、肇事後之態度及被害人丙○○、
    甲○○受傷之程度，且被告尚未與被害人為民事和解賠償等一切情狀，判處拘役
    貳拾捌日，並諭知易科罰金折算之標準，以示懲儆。
三、據上論斷，應依刑事訴訟法第二百九十九條第一項前段，刑法第二百八十四條第
    一項前段、第五十五條、第六十二條前段、第四十一條第一項前段，罰金罰鍰提
    高標準條例第一條前段、第二條，判決如主文。
本案經檢察官江林達到庭執行職務。
中      華      民      國      九十一      年    九    月    十七    日
                                臺灣士林地方法院刑事第一庭
                                    法  官  張  國  棟
右正本證明與原本無異。
如不服本判決，應於判決送達後十日內，向本院提出上訴狀。
                                    書記官  陳  雅  加
中      華      民      國      九十一      年    九    月    二十    日
附錄本案論罪科刑法條全文
刑法第二百八十四條第一項：
因過失傷害人者，處六月以下有期徒刑，拘役或五百元以下罰金，致重傷者，處一年
以下有期徒刑，拘役或五百元以下罰金。
